臺灣高雄地方法院交通事件裁定　　　　　94年度交聲字第77號
原處分機關　高雄市政府
異　議　人　乙○○
　　　　　　甲○○　男　48歲.
上列受處分人等因違反道路交通管理處罰條例案件，對於高雄市
政府交通局交通事件裁決處所為之處分（原處分：高市府交裁字
第裁32─Ｂ00000000號），聲明異議，本院裁定如下：
    主  文
異議均駁回。
    理  由
壹、異議意旨略以：異議人乙○○所有之車號ZJ─2698號自用小
    客車，固有在民國93年12月29日下午1 時8 分許，由異議人
    甲○○駕駛停放在高雄市○○路○段北側編號104 號收費停
    車格停車，然其當時係有先投幣新台幣（下同）十元，惟該
    計時器並無反應，故異議人甲○○乃撥打電話向原處分機關
    投訴，經與原處分機關職員即證人陸美珍通話後，隨即依照
    證人陸美珍之指示，再次投幣十元，因該計時器仍無反應，
    乃央求證人陸美珍通知拖吊隊不要拖吊該車，經證人陸美珍
    同意後，異議人甲○○才放心離開，孰知因異議人甲○○不
    熟悉路況，於告知證人陸美珍該車停放位置時發生錯誤，於
    異議人甲○○返回停車位後，竟發覺車子已經被拖吊，經與
    證人陸美珍聯絡，始發現因誤報停車位置，才遭拖吊，雖當
    時證人陸美珍要求異議人甲○○在現場等候工作人員前來測
    試，然因異議人甲○○有急事，遂逕自前往停車場繳費，其
    後再為申訴。綜上，異議人甲○○及乙○○，均無不依規定
    繳費之情形，爰對該裁罰聲明異議，請求撤銷上開裁決云云
    。
貳、異議人乙○○部分：
一、按汽車駕駛人有違規停車而駕駛人不在場者，得對汽車所有
    人逕行舉發處罰；汽車駕駛人在道路收費停車處所停車，不
    依規定繳費者，處新台幣六百元以上，一千二百元以下罰鍰
    ，道路交通管理處罰條例第7-2 條第1 項第3 款、第56條第
    1 項第11款分別訂有明文。
二、經查：
（一）本件異議人乙○○所有之車輛ZJ-2698 號自用小客車，於
      93年12月29日下午1 時8 分許，由異議人甲○○駕駛而停
      放在高雄市○○路○段北側編號104 號收費停車格停車，
      嗣因原處分機關所屬警察局東區拖吊大隊發覺該停車格之
      計時顯示器顯示逾時未繳付，因而遭原處分機關執行拖吊
      並裁決處分一事，為異議人乙○○所不否認，且有拖吊時
      之現場照片3 幀附卷可稽，足見原處分機關所屬拖吊大隊
      拖吊時，上開計時器確實已顯示停車逾時無誤。
（二）雖異議人乙○○由同為異議人之代理人甲○○辯稱：異議
      人甲○○係有投幣繳交停車費，是因異議人甲○○不知該
      停車格之計時器在可停車時間未完全歸零時無法投幣，因
      而才在未歸零前連續投幣而未顯示可停車時間，始因該顯
      示器未增加停車時間，以致其該計時器出現停車逾時之顯
      示，始遭原處分機關拖吊云云。然證人陸美珍於本院審理
      時則證稱：上開計時器不用歸零即可投幣增加停車時間，
      每投十元，可增加停車時間20分鐘，但是最多只能補足停
      車時間至1 小時等語在卷。且經本院發函高雄市政府交通
      局，請其派員於上開計時器剩餘七分鐘時，再次投幣十元
      ，用以測試該計時器是否正常，經該局函覆為正常，有該
      局94年4 月19日高市交停字第09400010996 號函暨內附測
      試報告一份附卷可稽，是堪知異議人甲○○上開辯詞即與
      事實不符。
（三）又雖異議人甲○○辯稱：伊當時有投幣，且證人陸美珍亦
      表示曾經有民眾投訴計時器故障經檢查卻是正常之情形，
      應該是計時器有問題，始無法顯示其曾經投幣云云。然查
      ，系爭計時器雖於94年1 月17日及94年3 月26日分別遭民
      眾投訴故障，惟經檢測後，該計時器均為正常無未故障，
      有維修紀錄2 紙在卷可查，是該計時器究係真有故障，抑
      為民眾濫行投訴或錯誤投訴，即有可疑。復參諸系爭計時
      器，係由高雄市政府交通局定時派員維修一事，有高雄市
      政府交通局上開函文暨內附工作紀錄簿2 紙在卷可查，是
      堪認該等計時器應能正常運作。況異議人甲○○發覺自用
      小客車遭高雄市政府警察局拖吊後，即撥打電話與證人陸
      美珍聯絡，惟經陸美珍告知欲聯絡測試人員前往測試前，
      異議人甲○○卻自行離開，事後經測試人員到場測試後，
      該計時器並無故障，仍可正常運作，業經證人陸美珍證述
      在卷，且經本院核閱證人陸美珍業務上所製作之工作紀錄
      無誤，由此更見係爭計時器應無故障。
（四）雖本件異議人乙○○於異議人甲○○將自用小客車ZJ-269
      8 號停放於上開一０四號停車格時，有撥打電話告知證人
      陸美珍其有投幣，然其僅為異議人甲○○自己向陸美珍以
      口頭傳述，並非陸美珍親眼見聞，是此並未能證明異議人
      乙○○或異議人甲○○確有於停車時投幣入上開計時器，
      尚不得據此為有利於異議人乙○○之認定。。
三、綜上所述，應堪認定異議人乙○○將其自用小客車交予異議
    人甲○○使用後，異議人甲○○則確有停車於上開停車格卻
    未依規定繳納停車費用，而異議人乙○○上開所辯各節，並
    無足夠證據可資動搖本院對其違規事實之認定，是原處分認
    定以異議人乙○○所有車號ZJ-2698 號自用小客車，有於上
    開時、地停車於收費停車處未依規定繳費之事實，並據此裁
    罰六百元，自屬有據。異議人乙○○執詞聲明異議，為無理
    由，應予裁定駁回。
參、異議人甲○○：
一、按受處分人不服道路交通管理處罰條例第8條規定之主管機
    關所為之處罰，得於接到裁決書之翌日起20日內，向管轄地
    方法院聲明異議；又交通法庭認聲明異議不合法律上之程式
    或其異議權已喪失者，應以裁定駁回之，但其不合法律上之
    程式可補正者，應先定期令為補正，逾期不補正者，即予駁
    回，道路交通管理處罰條例第87條第1項 及道路交通案件處
    理辦法第18條分別定有明文。故對於交通違規裁罰之案件，
    得為聲請異議之主體者，限於道路交通管理處罰條例第8 條
    之主管機關裁決所處罰之受處分人，如非受處分人而聲明異
    議，因其異議不合於法律上之程式，且無從補正，應以裁定
    駁回之。
二、經查：本件異議人甲○○異議之裁決處分，係為高雄市政府
    高市府交裁字第裁32─Ｂ00000000號裁決處分，而該裁決處
    分之受處分人係乙○○（身分證統編號Ｚ000000000 號），
    此有前開裁決書1 紙附卷可稽。而是異議人甲○○既非受處
    分人，揆諸前揭說明，本件異議人之異議不合法律上之程式
    ，且屬不得補正之情形，依法應予駁回。
肆、據上論斷，應依道路交通管理處罰條例第87條第2 項、道路
    交通案件處理辦法第18條、第19條，裁定如主文。
中　　華　　民　　國　　94　　年　　5 　　月　　23　　日
                  交通法庭  法　官  林勇如
以上正本證明與原本無異。
如不服本裁定，應於收受送達後5 日內向本院提出抗告狀。
中　　華　　民　　國　　94　　年　　5 　　月　　23　　日
　　　　　　　　　　　　　　書記官  許雅惠
